【裁判字號】    88,上,7
【裁判日期】    891220
【裁判案由】    請求離婚
【裁判全文】
福建高等法院金門分院民事判決                        八十八年度上字第七號
    上   訴  人  甲○○  住連.
    被 上 訴 人  乙○○  住.
右當事人間請求離婚事件，上訴人對於中華民國八十八年八月十日福建金門地方法院
八十八年度連婚字第一號第一審判決提起上訴，本院判決如左：
    主    文
上訴駁回。
第二審訴訟費用由上訴人負擔。
    事    實
甲、上訴人方面：
一、聲明：原判決廢棄、被上訴人第一審之訴駁回。
二、陳述：除引用與原判決相同之記載外，補稱：自認兩造目前並無同居之事實，但
    此係因被上訴人拒絕上訴人返家同住所致，上訴人惟恐遭被上訴人誤會另有外遇
    ，居住於被上訴人胞妹樓上。
乙、被上訴人方面：
一、聲明：駁回上訴。
二、陳述：除引用與原判決相同之記載外，補稱：兩造業已別居長達五年有餘，雙方
    實無繼續相處之可能
三、證據：引用第一審判決所記載之證據。
    理    由
一、被上訴人起訴主張：其在兩造於民國六十年結婚後，上訴人屢因細故出手毆打被
    上訴人，其中八十四年六月三日、八十六年三月二日加害部分皆經被上訴人驗傷
    有據，上訴人並於八十六年間經原審法院刑事庭論處傷害罪刑確定。竟不知改善
    ，又於八十七年十月十五日打傷被上訴人，其長期虐待被上訴人，已達不堪同居
    之程度，兩造至今業已別居多年，為此依民法第一千零五十二條第一項第三款規
    定訴請判決離婚。上訴人則否認虐待被上訴人，並以子女俱已成年無須離婚等語
    為辯。
二、被上訴人主張於婚姻中屢遭毆打之事實，業經提出戶籍謄本、驗傷診斷書為證，
    證人王香蓮、蔡麗琴在原審亦分別具結證實兩造肢體衝突，蔡麗琴並證明親見被
    上訴人在衝突現抱頭痛哭。上訴人不否認曾因毆打被上訴人成傷而遭判刑，並有
    卷附原審法院八十六年度連簡字第八號刑事判決在卷可憑，而其與被上訴人間目
    前已無共同生活之事實，復為兩造所予是認。上訴人在本件訴訟中空言否認毆打
    被上訴人、並辯稱被上訴人無故拒絕其返家同居，俱未舉證以實其說，不足採信
    ，應認被上訴人之主張為真實。
三、原審依據辯論結果，認為依據前述業經證明之事實，足認上訴人多年以來屢因細
    故對被上訴人施加暴力成傷，客觀上顯已達於使配偶長期承受通常所能忍受痛苦
    之程度而侵害被上訴人之人格尊嚴與身體安全，參以兩造已無婚姻共同生活之情
    形，堪信二人間已失婚姻誠摯相愛基礎而不能繼續同居，因而判准兩造離婚，認
    事用法並無違誤。上訴論旨仍執陳詞否認虐待 (至其抗辯因惟恐被上訴人誤會另
    有外遇而在被上訴人胞妹樓上居住一事，與本件有無虐待之訴訟標的法律關係終
    局判斷並無關連，併為指明) ，據此指摘原判決不當，聲明求予廢棄，為無理由
    ，應予駁回。
四、本件上訴為無理由，並依民事訴訟法第四百四十九條第一項、第七十八條，判決
    如主文。
中      華      民      國     八十九     年     十二     月     廿     日
                                    福建高等法院金門分院民事庭
                                        審判長法  官  沈  銀  和
                                              法  官  李  宗  榮
                                              法  官  林  勤  綱
右正本證明與原本無異。
如不服本判決，應於收受送達後二十日內向本院提出上訴書狀，其未表明上訴理由者
，並應於提出上訴後二十日內向本院補提理由書狀 (均須按他造當事人之人數附繕本
) 。
                                              書記官  李  麗  鳳
中     華       民      國     八十九     年      十二    月    二十八  日


司法院資訊處製作；財團法人民間司法改革基金會備份。
